【裁判字號】    89,簡上,5
【裁判日期】    890614
【裁判案由】    違反著作權法
【裁判全文】
臺灣宜蘭地方法院刑事判決                            八十九年度簡上字第五號
    上  訴  人  甲○○
右上訴人因違反著作權法案件，不服台灣宜蘭地方法院宜蘭簡易庭八十八年度宜簡字
第二○二號中華民國八十八年十一月十九日第一審簡易判決 (聲請書案號：台灣宜蘭
地方法院檢察署八十八年度偵字第一八四六號)，提起上訴，本院判決如左：
    主  文
原判決撤銷。
甲○○連續擅自以公開上映侵害他人之著作財產權，處有期徒刑參月，如易科罰金以
參佰元折算壹日。緩刑參年。伴唱帶柒捲（「買醉」、「珍重我的愛」、「海角天涯
」、「一代女皇」、「一生何求」、「人在雨中」及「不懂溫柔」）、點歌簿壹本、
音圓主機與鍵盤各壹台均沒收。
    事  實
一、甲○○為設於宜蘭縣宜蘭市○○路一五七號二樓金鳳凰視聽歌唱酒店（下稱金鳳
    凰酒店）之負責人，明知「買醉」、「珍重我的愛」、「海角天涯」、「一代女
    皇」、「一生何求」、「人在雨中」及「不懂溫柔」歌曲，係他人享有音樂著作
    權之著作，並已授權美華影視有限公司（下稱美華公司）據以製作發行視聽著作
    伴唱帶，享有視聽著作財產權之公開上映權利，竟未經視聽著作權人美華公司之
    同意或授權，基於概括之犯意，自民國八十五年七月間某日起，連續在前揭地點
    ，利用歌曲伴唱帶播放設備，公開上映前揭視聽著作，供客人點唱，而侵害美華
    公司前揭視聽著作財產權。經美華公司職員段國榮至金鳳凰酒店查訪後，報警處
    理，嗣於八十八年八月四日二十二時許，為警持搜索票在該處查獲，並扣得甲○
    ○所有供公開上映之「一生何求」、「人在雨中」及「不懂溫柔」伴唱帶三捲、
    音圓主機與鍵盤各一台及點歌簿一本。
二、案經美華公司訴由宜蘭縣警察局報請台灣宜蘭地方法院檢察署檢察官偵查起訴。
    理  由
一、訊據被告甲○○固坦承有於其所經營金鳳凰酒店內上映播放前揭歌曲之事實，惟
    否認有侵害著作權之犯行。辯稱：該等伴唱帶係其女合法購買，伊於其女過世後
    接手經營，不知該伴唱帶之來源云云。惟查：右揭犯罪事實，業據告訴人美華公
    司代理人段國榮、劉怡慧、鐘麗雅指述綦詳，並有段國榮至前揭處所查訪所攝正
    在利用視聽設備公開上映「買醉」、「珍重我的愛」、「海角天涯」、「一代女
    皇」歌曲之照片十二幀可資佐證，復有在金鳳凰酒店內查獲之「一生何求」、「
    人在雨中」及「不懂溫柔」伴唱帶三捲、印有「買醉」等歌曲之點歌簿及音圓主
    機與鍵盤各一台扣案可證。而上揭「買醉」等歌曲之音樂著作人已授權告訴人製
    作發行伴唱帶之視聽著作，告訴人享有公開上映等著作財產權等情，有著作權財
    產讓與證明書、內政部著作權執照各一紙、內政部著作權發記簿謄本四紙及授權
    書三紙在卷可稽。事證明確，被告犯行，應堪認定。
二、按以單一或多數視聽機或其他傳送影像之方法，向現場或現場以外一定場所之公
    眾傳達著作內容者，為公開上映。本件被告在其經營之酒店內以伴唱帶播映設備
    ，將視聽著作透過電視螢光幕顯現予店內之消費者，擅自公開上映「買醉」等歌
    曲伴唱帶，供前來消費之不特定顧客伴唱，係以公開上映之方法侵害告訴人視聽
    著作財產權，核其所為，係犯著作權法第九十二條擅自以公開演出侵害他人之著
    作財產權之罪。被告先後多次犯行，時間緊接，犯意概括，所犯構成要件相同，
    應依刑法第五十六條之規定，以一罪論，並加重其刑。本件被告認原審判刑過重
    ，並請求發還扣案物，雖無理由，原審據以論罪科刑，固非無見，惟漏未審酌被
    告為連續犯，依法應加重其刑，且未及審酌被告於本院審理中業與告訴人和解等
    情狀，其判決即有可議，自應由本院撤銷改判。爰審酌被告犯罪之動機、目的、
    手段、品行、智識程度、所生危害、犯罪後之態度及已與告訴人和解並給付賠償
    等一切情狀，量處如主文所示之刑，並諭知易科罰金之折算標準。又被告前未曾
    受有期徒刑以上刑之宣告，有臺灣高等法院被告全國前案紀錄表在卷可憑，茲因
    一時失慮而罹刑典，經此偵審程序應已知警惕，本院認對其所宣告之刑以暫不執
    行為適當，爰併予宣告緩刑參年，以勵自新。又「買醉」、「珍重我的愛」、「
    海角天涯」、「一代女皇」四捲伴唱帶，雖未扣案，然不能證明業已滅失，與查
    獲扣案之「一生何求」、「人在雨中」及「不懂溫柔」伴唱帶三捲、印有「買醉
    」等歌曲之點歌簿一本及音圓主機與鍵盤各一台俱為被告所有供本件犯罪所用之
    物，均依法宣告沒收。原審未就「買醉」等四捲伴唱帶諭知沒收，亦有未洽，併
    此明。
據上論斷，應依刑事訴訟法第四百五十五條之一第一項、第三項、第三百六十九條第
一項前段、第三百六十四條、第二百九十九條第一項前段，著作權法第九十二條，刑
法第十一條、第五十六條、四十一條、第七十四條第一款、第三十八條第一項第二款
，罰金罰鍰提高標準條例第一條前段、第二條判決如主文。
中    華    民    國      八十九        年      六      月      十四    日
                                  臺灣宜蘭地方法院刑事庭
                                      審判長  法  官  林  明  山
                                              法  官  林  美  治
                                              法  官  謝  佩  玲
右正本證明與原本無異。
不得上訴。
                                              書記官  莊  淑  茹
中    華    民    國      八十九        年      六      月    二十一    日
著作權法第九十二條
擅自以公開口述、公開播送、公開上映、公開演出、公開展示、改作、出租或其他方
法侵害他人之著作財產權者，處三年以下有期徒刑，得併科新臺幣十五萬元以下罰金
。


司法院資訊處製作；財團法人民間司法改革基金會備份。
